【裁判字號】    97,中交簡上,459
【裁判日期】    970820
【裁判案由】    公共危險
【裁判全文】
臺灣臺中地方法院刑事判決         97年度中交簡上字第459號
上  訴  人  臺灣臺中地方法院檢察署檢察官
上  訴  人
即  被  告  甲○○
上列上訴人因公共危險案件，不服臺灣臺中地方法院簡易庭97年
度中交簡字第811號中華民國97年4月14日第一審簡易判決（聲請
案號：臺灣臺中地方法院檢察署97年度偵字第2593號），提起上
訴，本院判決如下：
    主    文
上訴駁回。
    犯罪事實及理由
一、本案經本院理結果，認第一審簡易判決認事用法及量刑均無
    不當，應予維持，並引用第一審判決書記載之事實、證據及
    理由。
二、上訴人即被告上訴意旨略以：伊是在97年1月9日駕駛車牌號
    碼RO-6093號自用小客車行經臺中縣霧峰鄉○○○路167號前
    ，因閃避大貨車不慎駛入水溝，經打電話向119與110報案，
    在等待救援時間長達4小時，當時天氣寒冷，車上恰好有補
    藥酒，被告始小飲幾口取暖，並非酒後駕車，原審認定事實
    有誤，請求撤銷原判決云云；檢察官上訴意旨略以：被告為
    警查獲時，經警當場酒測，竟拒不簽名，態度蠻橫，並於偵
    查中狡詞卸責，毫無悔意，復於事後誣指警員執法過當、製
    作不實筆錄，犯後態度惡劣，無視酒後駕車對用路人生命財
    產安全之威脅，原審僅論處罰金新臺幣（下同）6萬元，量
    刑顯非妥適，請求將原判決撤銷，更為適當合法之判決云云
    。
三、經查：
  (一)本件業據被告於本院審理中坦承伊確實有駕駛上開自用小客
    車，於上開時、地駛入水溝中，經警據報前往現場處理時，
    測得其呼氣酒精濃度每公升0.56毫克之事實，並有道路交通
    事故當事人酒精測定紀錄表、刑法第185條之3案件測試觀察
    紀錄表、現場測繪圖、舉發違反道路交通管理事件通知單各
    1份及現場照片2幀附卷可稽。
  (二)被告於警詢中已供稱：伊知道酒後不得駕車，也知道喝酒對
    駕車會有影響，伊每天上班時會喝1、2杯，被警方查獲酒後
    駕車，希望能從輕發落等語（見警卷第4頁）明確，業已坦
    承酒後駕車之事實。
  (三)被告於偵查中雖另辯稱：是車子陷入水溝後，伊打110請求
    救援，在等待的過程中，朋友拿藥酒給伊喝暖身，朋友是伊
    在上班地點卡拉OK的客人，伊當天約10點離開卡拉OK，和朋
    友要去草屯吃宵夜云云。然佐以被告所提之通話明細，被告
    於本件案發之日，第1次撥打119電話是於97年1月9日23時26
    分許，第1次撥打110電話是於97年1月10日零時6分許，均非
    伊所稱是於97年1月9日晚上9時許撥打報案電話；再者，本
    件係勤務指揮中心於97年1月10日零時8分24秒接獲被告之報
    案，受理時間為同日零時10分34秒，經通報臺中縣警察局霧
    峰分局吉峰派出所為同日零時11分9秒，而警員到達現場時
    間為同日零時15分，此有報案紀錄1份在卷可憑；再被告於
    發生事故後，有離開事故現場至臺中縣大里市○○○段231
    之1及236之5地號附近，此有臺灣臺中地方法院檢察署網路
    資料查詢單及查詢資料存卷可參，是自被告事故後尚有離開
    事故現場，再回到現場報案後，警員於10分鐘內即到達現場
    處理，並無被告所辯久候救援之情，是被告於本院審理中辯
    稱：伊當日是晚上9時許報案的，伊是發生事故後因久候救
    援，不耐天氣寒冷，始飲用補藥酒云云，顯不足採。
  (四)按量刑之輕重，係事實審法院得依職權自由裁量之事項，茍
    已斟酌刑法第57條各款所列情狀而未逾越法定刑度，則不得
    遽指為違法；又刑罰之量定屬法院自由裁量之職權行使，但
    仍應審酌刑法第57條所列各款事由及一切情狀，為酌量輕重
    之標準，並非漫無限制，在同一犯罪事實與情節，如別無其
    他加重或減輕之原因，下級法院量定之刑，亦無過重或失輕
    之不當情形，則上級法院對於下級法院之職權行使，原則上
    應予尊重，最高法院72年台上字第6696號判例及85年度台上
    字第2446號判決闡釋甚明。是法律賦予審判者自由裁量權，
    雖此項裁量權之行使，並非得以任意或自由為之，仍應受一
    般法律原則之拘束、符合法律授權之目的，並受法律秩序之
    理念、法律感情及慣例所規範，亦即法官量刑權固為受法律
    拘束之裁量原則，但其內涵、表現仍將因各法官的理念、價
    值觀、法學教育背景的不同而異，是以自由裁量的界限實難
    有客觀的解答，端賴法官於個案審判時，依個案事由加以審
    酌，倘無裁量濫用情事，要難謂其有何不當之處。本案被告
    所犯係刑法第185條之3之公共危險罪，其法定本刑為1年以
    下有期徒刑、拘役或科或併科15萬元以下罰金，原審之量刑
    並未逾越法定刑之範圍，且衡酌被告呼氣酒精濃度值非高、
    雖因而肇事，然並未造成他人損害，素行良好並無前科及犯
    後否認犯行之態度等一切情狀後，在法定刑內量處被告6萬
    元，並諭知易科罰金之折算標準，難謂欠缺妥適。
  (五)綜上，本件上訴人即被告辯稱伊並未酒後駕車及上訴人臺灣
    臺中地方法院檢察署檢察官指摘原審量刑過輕，均無理由，
    所為上訴皆應駁回。
據上論斷，應依刑事訴訟法第455條之1第3項、第373條、第368
條，判決如主文。
本案經檢察官乙○○到庭執行職務。
中    華    民    國    97    年    8     月    20    日
                  刑事第一庭    審判長法  官  唐光義
                                      法  官  朱光國
                                      法  官  洪挺梧
上正本證明與原本無異。
本件不得上訴。
                                      書記官  劉雅玲
中    華    民    國    97    年    8     月    20    日
附錄本案論罪科刑法條全文
中華民國刑法第185條之3
服用毒品、麻醉藥品、酒類或其他相類之物，不能安全駕駛動力
交通工具而駕駛者，處一年以下有期徒刑、拘役或科或併科十五
萬元以下罰金。


司法院資訊處製作；財團法人民間司法改革基金會備份。
